【裁判字號】    98,小上,55
【裁判日期】    980731
【裁判案由】    返還投資款
【裁判全文】
臺灣臺中地方法院民事裁定  98年度小上字第55號
上  訴  人  乙○○
被上訴人    甲○○
追加被告    賀利普防偽認證股份有限公司
法定代理人  甲○○
當事人間請求返還投資款事件，上訴人對於中華民國98年6月15
日本院台中簡易庭98度中小字第1436號第一審小額訴訟判決提起
上訴，本院判決如左：
    主      文
上訴駁回。
第二審訴訟費用新台幣壹仟伍佰元由上訴人負擔。
    理      由
一、按對於小額程序之第一審裁判之上訴或抗告，非以其違背法
    令為理由，不得為之。又上訴狀內應記載上訴理由，表明(一)
    原判決所違背之法令及具體內容。(二)依訴訟資料可認為原判
    決有違背法令之具體事實，民事訴訟法第436條之24第2項、
    同條之25，分別定有明文。又依同法第436條之32第2項規定
    僅準用同法第469條第1款至第5款之規定，第6款不在準用之
    列；且依同法第436條之18第1項規定，小額訴訟程序之判決
    書得僅記載主文，而就當事人有爭執事項，僅於必要時得加
    註理由要領而已，故自不得以小額訴訟程序之第一審裁判有
    「判決不備理由及理由矛盾」，而逕認為係屬判決當然違背
    法令事由。
二、本件上訴意旨略以：上訴人於96年1月26日投資被上訴人所
    經營之追加被告賀利普防偽認證股份有限公司（下稱賀利普
    公司），金額為新台幣（下同）88,500元，當初行銷人員林
    文玉向上訴人稱只要有廣告主刊登廣告，上訴人可依版主利
    表分得依定比例之利潤，上訴人因相信而投資，詎上訴人從
    未分得任何利潤，原審判決；(一)未查證林文玉係自行販售版
    面給上訴人或係為追加被告賀利普公司行銷廣告，僅以偵查
    中之部分陳述，作為上訴人係向林文玉購買，而非投資賀利
    普公司之理由，且理由索引「上訴人係向林文玉購買」與「
    申購單」內容，亦有不符；(二)原審判決未說明無須傳訊證人
    張繽到庭作證之必要，即有民事訴訟法第469條第6款「判決
    理由不備及理由矛盾」之違背法令之事由。惟查：原審判決
    依照卷證資料認定上訴人所支付之88,500元應係購買賀利普
    公司之廣告版面，並無證據足資證明係投資款項，且與被上
    訴人甲○○個人無關，因而駁回上訴人原審之訴，並於判決
    中詳予論述前揭事實認定之理由，上訴人僅以原審判決有「
    判決不備理由及理由矛盾」，作為上訴理由，依前揭說明，
    其上訴不合法，應予裁定駁回。
三、次按當事人於小額訴訟之第二審程序不得為訴之變更、追加
    或提起反訴，民事訴訟法第436條之27定有明文。本件上訴
    人於小額訴訟第二審程序雖另請求追加賀利普公司為被告，
    依前揭規定，其追加顯不合法，然因本件上訴人之前揭上訴
    已不合法，本院自毋庸就前揭追加之訴，再予裁定駁回，附
    此敘明。
四、據上論結，本件上訴為不合法，依民事訴訟法第436條之32
    第1項、第2項、第444條第1項、第95條、第78條、第436條
    之19第1項，裁定如主文。
中    華    民    國    98    年    7     月    31    日
                  民事第一庭    審判長  張瑞蘭
                                法  官  陳文爵
                                法  官  陳毓秀
正本係照原本作成。
本裁定不得抗告。
中    華    民    國    98    年    7     月    31    日
                                書記官  陳玲誼


司法院資訊處製作；財團法人民間司法改革基金會備份。
